apertium-eo-en.eo.dix.xml
<pardef n="Linuks/o__np">
<!-- fleksias normale -->
  <e>       <p><l>o</l>         <r>o<s n="np"/><s n="al"/></r></p><par n="sgplnomacc"/></e>
<!-- Linux men  -> Linuksaj viroj -->
  <e r="RL"><p><l>a</l>         <r>o<s n="adj"/><s n="np"/><s n="al"/></r></p><par n="sgplnomacc"/></e>
</pardef>


<pardef n="Apertium__np">
<!-- fleksias sen finajxoj -->
  <e>       <p><l></l>          <r><s n="np"/><s n="al"/></r></p><par n="sgplnomacc0"/></e>
<!-- tamen, eblaj adjektivigi, ekz. Apertium men  -> Apertiumaj viroj -->
  <e r="RL"><p><l>a</l>         <r><s n="adj"/><s n="np"/><s n="al"/></r></p><par n="sgplnomacc"/></e>
</pardef>



<pardef n="Apple__np">
<!-- fleksias sen finajxoj -->
  <e>       <p><l></l>          <r><s n="np"/><s n="al"/></r></p><par n="sgplnomacc0"/></e>
<!-- adjektive, ankaux sen finajxoj. Apple men  -> Apple viroj -->
  <e r="RL"><p><l></l>          <r><s n="adj"/><s n="np"/><s n="al"/></r></p><par n="sgplnomacc0"/></e>
</pardef>






<pardef n="litero">
<!--
<e>                           <p><l></l>      <r><s n="np"/><s n="alpha"/><s n="sg"/></r></p></e>
<e r="RL">                    <p><l></l>      <r><s n="np"/><s n="alpha"/><s n="sg"/></r></p><par n="nomacc0"/></e>
-->
  <e>       <p><l></l>          <r><s n="num"/><s n="sg"/></r></p></e>
</pardef>




<pardef n="unu__num">
  <e>       <p><l></l>          <r><s n="num"/><s n="sg"/></r></p></e>
</pardef>


<pardef n="du__num">
  <e>       <p><l></l>          <r><s n="num"/><s n="sp"/></r></p></e>
<!--
<e>                           <p><l><b/>cent</l>            <r><b/>cent<s n="num"/><s n="sp"/></r></p></e>
<e>                           <p><l><b/>mil</l>             <r><b/>mil<s n="num"/><s n="sp"/></r></p></e>
<e>                           <p><l><b/>cent</l>            <r><b/>cent<s n="num"/><s n="sp"/><s n="acc"/></r></p></e>
<e>                           <p><l><b/>mil</l>             <r><b/>mil<s n="num"/><s n="sp"/><s n="acc"/></r></p></e>
<e>                           <p><l><b/>cent</l>            <r><b/>cent<s n="num"/><s n="sp"/><s n="nom"/></r></p></e>
<e>                           <p><l><b/>mil</l>             <r><b/>mil<s n="num"/><s n="sp"/><s n="nom"/></r></p></e>
-->
</pardef>


<pardef n="dudek__num">
  <e>       <p><l></l>          <r></r></p><par n="du__num"/></e>
  <e>       <p><l><b/>unu</l>   <r><b/>unu</r></p><par n="du__num"/></e>
  <e>       <p><l><b/>du</l>    <r><b/>du</r></p><par n="du__num"/></e>
  <e>       <p><l><b/>tri</l>   <r><b/>tri</r></p><par n="du__num"/></e>
  <e>       <p><l><b/>kvar</l>  <r><b/>kvar</r></p><par n="du__num"/></e>
  <e>       <p><l><b/>kvin</l>  <r><b/>kvin</r></p><par n="du__num"/></e>
  <e>       <p><l><b/>ses</l>   <r><b/>ses</r></p><par n="du__num"/></e>
  <e>       <p><l><b/>sep</l>   <r><b/>sep</r></p><par n="du__num"/></e>
  <e>       <p><l><b/>ok</l>    <r><b/>ok</r></p><par n="du__num"/></e>
  <e>       <p><l><b/>naŭ</l>   <r><b/>naŭ</r></p><par n="du__num"/></e>
</pardef>
  </pardefs>

<e lm="nulo">            <i>nulo</i><par n="du__num"/></e>
<e lm="unu">             <i>unu</i><par n="unu__num"/></e>
<e lm="du">              <i>du</i><par n="du__num"/></e>
<e lm="tri">             <i>tri</i><par n="du__num"/></e>
<e lm="kvar">            <i>kvar</i><par n="du__num"/></e>
<e lm="kvin">            <i>kvin</i><par n="du__num"/></e>
<e lm="ses">             <i>ses</i><par n="du__num"/></e>
<e lm="sep">             <i>sep</i><par n="du__num"/></e>
<e lm="ok">              <i>ok</i><par n="du__num"/></e>
<e lm="naŭ">             <i>naŭ</i><par n="du__num"/></e>
<e lm="dek">             <i>dek</i><par n="du__num"/></e>
<e lm="dek unu">         <i>dek<b/>unu</i><par n="du__num"/></e>
<e lm="dek du">          <i>dek<b/>du</i><par n="du__num"/></e>
<e lm="dek tri">         <i>dek<b/>tri</i><par n="du__num"/></e>
<e lm="dek kvar">        <i>dek<b/>kvar</i><par n="du__num"/></e>
<e lm="dek kvin">        <i>dek<b/>kvin</i><par n="du__num"/></e>
<e lm="dek ses">         <i>dek<b/>ses</i><par n="du__num"/></e>
<e lm="dek sep">         <i>dek<b/>sep</i><par n="du__num"/></e>
<e lm="dek ok">          <i>dek<b/>ok</i><par n="du__num"/></e>
<e lm="dek naŭ">         <i>dek<b/>naŭ</i><par n="du__num"/></e>
<e lm="dudek">           <i>dudek</i><par n="dudek__num"/></e>
<e lm="tridek">          <i>tridek</i><par n="dudek__num"/></e>
<e lm="kvardek">         <i>kvardek</i><par n="dudek__num"/></e>
<e lm="kvindek">         <i>kvindek</i><par n="dudek__num"/></e>
<e lm="sesdek">          <i>sesdek</i><par n="dudek__num"/></e>
<e lm="sepdek">          <i>sepdek</i><par n="dudek__num"/></e>
<e lm="okdek">           <i>okdek</i><par n="dudek__num"/></e>
<e lm="naŭdek">          <i>naŭdek</i><par n="dudek__num"/></e>
<e lm="cent">            <i>cent</i><par n="du__num"/></e>
<e lm="mil">             <i>mil</i><par n="du__num"/></e>
<e lm="miliono">         <i>miliono</i><par n="du__num"/></e>
<e lm="miliardo">        <i>miliardo</i><par n="du__num"/></e>
<e lm="a">               <i>a</i><par n="litero"/></e>
<e lm="b">               <i>b</i><par n="litero"/></e>
<e lm="c">               <i>c</i><par n="litero"/></e>
<e lm="d">               <i>d</i><par n="litero"/></e>
<e lm="e">               <i>e</i><par n="litero"/></e>
<e lm="f">               <i>f</i><par n="litero"/></e>
<e lm="g">               <i>g</i><par n="litero"/></e>
<e lm="h">               <i>h</i><par n="litero"/></e>
<e lm="i">               <i>i</i><par n="litero"/></e>
<e lm="j">               <i>j</i><par n="litero"/></e>
<e lm="k">               <i>k</i><par n="litero"/></e>
<e lm="l">               <i>l</i><par n="litero"/></e>
<e lm="m">               <i>m</i><par n="litero"/></e>
<e lm="n">               <i>n</i><par n="litero"/></e>
<e lm="o">               <i>o</i><par n="litero"/></e>
<e lm="p">               <i>p</i><par n="litero"/></e>
<e lm="q">               <i>q</i><par n="litero"/></e>
<e lm="r">               <i>r</i><par n="litero"/></e>
<e lm="s">               <i>s</i><par n="litero"/></e>
<e lm="t">               <i>t</i><par n="litero"/></e>
<e lm="u">               <i>u</i><par n="litero"/></e>
<e lm="v">               <i>v</i><par n="litero"/></e>
<e lm="w">               <i>w</i><par n="litero"/></e>
<e lm="x">               <i>x</i><par n="litero"/></e>
<e lm="y">               <i>y</i><par n="litero"/></e>
<e lm="z">               <i>z</i><par n="litero"/></e>
<e lm="Linukso">         <i>Linuks</i><par n="Linuks/o__np"/></e>
<e lm="GCompris">        <i>GCompris</i><par n="Apertium__np"/></e>
<e lm="SVN">             <i>SVN</i><par n="Apertium__np"/></e>
<e lm="Apertium">        <i>Apertium</i><par n="Apertium__np"/></e>
<e lm="Vikipedio">       <i>Vikipedi</i><par n="Linuks/o__np"/></e>
<e lm="ABC News">        <i>ABC<b/>News</i><par n="Apertium__np"/></e>
<e lm="Apple">           <i>Apple</i><par n="Apertium__np"/></e>
<e lm="Macintosh">       <i>Macintosh</i><par n="Apertium__np"/></e>
<e lm="Boeing">          <i>Boeing</i><par n="Apertium__np"/></e>
